【裁判字號】    99,易,972
【裁判日期】    991026
【裁判案由】    竊盜
【裁判全文】
臺灣彰化地方法院刑事判決               99年度易字第972號
公  訴  人  臺灣彰化地方法院檢察署檢察官
被      告  丙○○
上列被告因竊盜案件，經檢察官提起公訴（99年度偵字第6614、
7507號），有刑事訴訟法第273 條之1 第1 項之情形，本院改依
簡式審判程序審理判決如下：
    主  文
丙○○攜帶兇器竊盜，處有期徒刑陸月，如易科罰金，以新台幣
壹仟元折算壹日。又逾越安全設備竊盜，未遂，處有期徒刑肆月
，如易科罰金，以新台幣壹仟元折算壹日。應執行有期徒刑捌月
，如易科罰金，以新台幣壹仟元折算壹日。
    事  實
一、丙○○意圖為自己不法之所有，分別為以下之竊盜犯行：
  (一)先於民國99年5 月24日上午10時許，持客觀上足以供作兇器
    使用之活動扳手1 支（未扣案），前往甲○位在彰化縣埔鹽
    鄉○○村○○路2 巷38號之住處騎樓前，以該活動扳手拆卸
    螺絲之方式，竊取甲○所有之農用馬達共2 顆（總價值約新
    台幣6 千5 百元）得手。得手後攜上開竊得之農用馬達至彰
    化縣溪湖鎮界富資源回收場變賣，共賣得981 元供己花用。
  (二)復於同年7 月6 日晚間9 時20分許，前往乙○位在彰化縣埔
    鹽鄉○○路2 巷49號之3 之住處後方廢棄豬舍，自豬舍入口
    處阻隔之水泥板（其上尚有木板），用以防閑之安全設備翻
    越進入，欲竊取乙○所有之農用鐵製手扒1 支、蜈蚣犛1 支
    及不鏽鋼臉盆1 個等物品，嗣因驚動鄰人而形跡敗露，始未
    能得逞，隨即逃離現場。
    嗣經警循線追查，始查悉上情。
二、案經彰化縣警察局芳苑分局、溪湖分局報告臺灣彰化地方法
    院檢察署檢察官偵查起訴。
    理  由
一、本件被告丙○○所犯係死刑、無期徒刑、最輕本刑為3 年以
    上有期徒刑以外之罪，其於準備程序中就被訴事實為有罪之
    陳述，經告知被告簡式審判程序之旨，並聽取公訴人及被告
    之意見後，本院認為適宜而改以簡式審判程序審理，合先敘
    明。
二、上揭犯罪事實，業據被告丙○○迭於警詢、偵訊及本院審理
    時均坦承不諱，核與證人即被害人乙○於警詢、偵訊中，及
    證人即被害人甲○、證人即界富資源回收場負責人周淑惠於
    警詢中證述之情節相符，且有界富資源回收場買入登記簿影
    本1 紙及現場照片11張在卷可稽，足見被告之自白與事實相
    符，本件事證明確，被告丙○○上開竊盜犯行均堪認定。
三、按刑法第321 條第1 項第3 款之攜帶兇器竊盜罪，係以行為
    人攜帶兇器竊盜為其加重條件，此所謂兇器，其種類並無限
    制，凡客觀上足對人之生命、身體、安全構成威脅，具有危
    險性之兇器均屬之，且祇須行竊時攜帶此種具有危險性之兇
    器為已足，並不以攜帶之初有行兇之意圖為必要，此有最高
    法院79年度台上字第5253號判例意旨可參；被告丙○○持以
    竊取農用馬達之活動扳手一支，雖未扣案，但足以拆卸螺絲
    ，業據被告丙○○於警詢時供述在卷，足見其尖端銳利，且
    材質堅硬，為足以殺傷人生命、身體之器械，顯為具有危險
    性之兇器自明。次按又刑法第321 條第1 項第2 款所謂「其
    他安全設備」，係指具有隔絕防閑作用，並固定於土地上之
    建築物或工作物之安全設備而言（最高法院85年度台非字第
    31 3號判決可資參照）；被告丙○○翻越被害人乙○所有豬
    舍門口之水泥板（其上尚有木板），高度達120 公分，係用
    以阻隔出入，顯係具有隔絕防閑作用，業據被告丙○○及證
    人乙○分別於警詢中供述及證述屬實，且有現場照片2 張在
    卷可稽，足見上開水泥板係屬刑法第321 條第1 項第2 款所
    稱之「其他安全設備」無訛。故核被告丙○○所為，係犯刑
    法第321 條第1 項第3 款之攜帶兇器竊盜罪，及同法條第1
    項第2 款、第2 項之逾越其他安全設備竊盜未遂罪。被告所
    犯上開二罪間，犯意各別，行為不同，應予分論併罰。又被
    告就如事實欄一(二)所示犯行，已著手於竊盜行為之實行而未
    遂，為未遂犯，應依刑法第25條第2 項規定，按既遂犯之刑
    減輕之。爰審酌被告前已於97年間因竊盜案件，經臺灣彰化
    地方法院檢察署檢察官以97年度偵字第7134號為職權不起訴
    處分在案，仍竟貪圖小利，竊取他人物品，然審酌被告行竊
    之次數、犯罪之動機、智識程度、犯罪手段、竊取物品之價
    值、所生危害及其犯後坦承不諱等一切情狀，分別量處如主
    文所示之刑，暨諭知易科罰金之折算標準，並依法定其應執
    行之刑，暨諭知易科罰金之折算標準如主文所示。至於供被
    告犯事實欄一(一)所示竊盜案件所用之活動扳手一支，既未扣
    案，且業遭被告於竊盜後變賣，故已非被告所有，且目前不
    知去向，此經被告陳明在卷，復查無其他積極證據足以證明
    現尚存在，為避免日後執行之困難，爰不予宣告沒收，附此
    敘明。
據上論斷，應依刑事訴訟法第299 條第1 項前段、第273 條之1
第1 項，刑法第321 條第1 項第2 款、第3 款、第2 項、第25條
第2 項、第41條第1 項前段、第8 項、第51條第5 款，判決如主
文。
本案經檢察官楊聰輝到庭執行職務。
中    華    民    國    99    年    10    月    26    日
                        刑事第九庭    法  官  黃齡玉
以上正本證明與原本無異。
如不服本判決應於收受判決後10日內向本院提出上訴書狀，並應
敘述具體理由；其未敘述上訴理由者，應於上訴期間屆滿後20日
內向本院補提理由書（均須按他造當事人之人數附繕本）「切勿
逕送上級法院」。
告訴人或被害人對於判決如有不服具備理由請求檢察官上訴者，
其上訴期間之計算係以檢察官收受判決正本之日期為準。
中    華    民    國    99    年    10    月    26    日
                                      書記官  林嘉賢
附錄本案論罪科刑法條全文：
中華民國刑法第321條
（加重竊盜罪）
犯竊盜罪而有左列情形之一者，處 6 月以上、 5 年以下有期徒
刑：
一、於夜間侵入住宅或有人居住之建築物、船艦或隱匿其內而犯
    之者。
二、毀越門扇、牆垣或其他安全設備而犯之者。
三、攜帶兇器而犯之者。
四、結夥三人以上而犯之者。
五、乘火災、水災或其他災害之際而犯之者。
六、在車站或埠頭而犯之者。
前項之未遂犯罰之。

司法院資訊處製作；財團法人民間司法改革基金會備份。
